【裁判字號】    95,交上易,310
【裁判日期】    951228
【裁判案由】    過失傷害
【裁判全文】
臺灣高等法院刑事判決               95年度交上易字第310號
上  訴  人  臺灣桃園地方法院檢察署檢察官
被      告  甲○○
上列上訴人因被告過失傷害案件，不服臺灣桃園地方法院94年度
交易字第253號，中華民國95年9月26日第一審判決（聲請簡易判
決處刑案號：臺灣桃園地方法院檢察署93年度偵字第14506號）
，提起上訴，本院判決如下：
    主  文
上訴駁回。
    理  由
壹、證據能力部分
一、按被告以外之人於審判外之言詞或書面陳述，除法律有規定
    者外，不得作為證據。被告以外之人於審判外之陳述，雖不
    符前4 條（指刑事訴訟法第159 條之1 至第159 條之4） 之
    規定，而經當事人於審判程序同意作為證據，法院審酌該言
    詞陳述或書面陳述作成時之情況，認為適當者，亦得為證據
    。刑事訴訟法第159 條第1 項、第159 條之5 第1 項，分別
    定有明文。至非屬供述證據之其他文書證據或物證，基於刑
    事訴訟法第159 條係兼採直接審理原則及傳聞法則（立法理
    由參見），而「同意性法則」亦屬採直接審原則國家之共通
    例外法則，是類推上述同意性法則之意旨，當事人既不爭執
    ，本院又認具證據能力不致侵害當事人權利，而具相當性者
    ，同具證據能力。查被告對於檢察官所提出之證人即告訴人
    乙○○、證人管彥良、高華聰等人，於審判外之陳述筆錄，
    及其他文書證據，如行政院衛生署新竹、桃園醫院診斷證明
    書，桃園縣政府警察局道路交通事故初步分析研判表、證明
    書、現場相片、臺灣省桃園縣區車輛行車事故鑑定委員會鑑
    定意見書、臺灣省車輛行車事故覆議鑑定委員會94年9月14
    日0000000000號鑑定意見函、中央警察大學95年7月28日鑑
    定書等，均不爭執證據能力，亦查無證據證明該等證據有不
    法取得之情事，致影響真實性，是該等審判外筆錄及文書具
    相當之可信性，依據及類推適用前述「同意性」之傳聞法則
    例外規定，被告以外之人於審判外之陳述，及其他文書均具
    證據能力。
二、按被告之自白，非出於強暴、脅迫、利誘、詐欺、疲勞訊問
    、違法羈押或其他不正之方法，且與事實相符者，得為證據
    。被告陳述其自白係出於不正之方法者，應先於其他事證而
    為調查。該自白如係經檢察官提出者，法院應命檢察官就自
    白之出於自由意志，指出證明之方法。刑事訴訟法第156 條
    第1 項、第3 項分別定有明文。本院以為，此等規定係在保
    障被告陳述之「意志決定及意志活動自由」，如被告之陳述
    非屬自白之性質，而僅係不利，或甚至有利於被告之陳述，
    如檢察官提出作為證據，基於相同意旨，仍應受前述證據能
    力之限制。查被告對於公訴檢察官提出其警詢及偵查訊問筆
    錄之證據能力均不爭執，本院亦查無明顯事證足證檢、警機
    關於製作該等筆錄時，有對被告施以不正方法訊問製作之情
    事，是被告審判外之陳述係出於任意性，具證據能力。
貳、
一、公訴意旨略以：甲○○於民國93年3月10日中午駕駛車牌號
    碼5L-4931號自用小客車，沿桃園縣蘆竹鄉新興村桃園大圳
    產業道路，由蘆竹往桃園方向行駛，於同日12時50分許行經
    蘆竹鄉新興村4鄰新興22-2號前時，本應注意車前狀況，並
    隨時採取必要之安全措施，且汽車超車時應與前車保持半公
    尺以上之間隔超過，詎疏未注意及此，適乙○○騎駛車牌號
    碼YAQ-682號重型機車搭載管彥良行駛於前方同向車道，甲
    ○○超越乙○○騎駛之機車時，因未保持安全距離，不慎發
    生擦撞，乙○○及管彥良因而摔落路邊溝渠，致乙○○受有
    右側股骨複雜性骨幹骨折之傷害。因認被告涉有刑法第284
    條第1項前段之過失傷害罪嫌等語。
二、公訴檢察官認被告涉有前述罪嫌，無非係以被告之警詢筆錄
    ；以及證人即告訴人乙○○於警詢、偵訊中之指訴；證人管
    彥良、高華聰等人於警詢、偵訊中之證述；行政院衛生署新
    竹、桃園醫院診斷證明書各一紙；桃園縣政府警察局大園交
    通分隊所製作道路交通事故調查報告表、道路交通事故現場
    圖、道路交通事故初步分析研判表、事故現場相片9 幀等為
    證。並據此推論被告違反道路交通安全規則第94條第3 項、
    第101 條第5 款，汽車超越前車時未注意車前狀況及保持安
    全距離，以致肇事，顯有過失，而認被告之過失行為與被害
    人之受傷間，具有相當因果關係。
三、按被告未經審判證明有罪確定前，推定其為無罪。犯罪事實
    應依證據認定之，無證據不得認定犯罪事實。不能證明被告
    犯罪者，應諭知無罪之判決。刑事訴訟法第154 條第1 項、
    第2 項，及同法第301 條第1 項前段，分別定有明文。再按
    刑事訴訟上證明之資料，無論其為直接證據或間接證據，均
    須達於通常一般之人均不致有所懷疑，而得確信其為真實之
    程度，始得據為有罪之認定，若其關於被告是否犯罪之證明
    未能達此程度，而有合理之懷疑存在時，致使無從形成有罪
    之確信，在刑事訴訟「無罪推定」、「罪疑唯輕」原則下，
    依據「罪證有疑，利於被告」之證據法則，即不得遽為不利
    被告之有罪認定，最高法院76年台上字第4986號判例意旨曾
    強調此一原則，足資參照。
四、訊據被告甲○○固不否認於公訴意旨所指稱之時、地駕駛汽
    車與被害人騎駛之機車發生擦撞，惟堅決否認有何過失，辯
    稱（略以）：擦撞發生前被害人所騎駛之機車一直在其後方
    ，所駕駛之汽車並未超越被害人騎駛之機車，是被害人自己
    撞到汽車後方倒地等語。經核與被告之警詢及偵查中筆錄記
    載相符，是被告所辯被害人係在其車後方與之擦撞等語，尚
    屬一致。另經目擊證人呂學騰於簡易程序調查中結證稱（略
    以）：被害人騎駛機車要超越被告駕駛之汽車，因而駛入對
    向車道，因發現對向有來車緊急右閃打滑而跌倒，被害人騎
    駛之機車並未擦到被告駕駛之汽車，我還指責他們為何騎這
    麼快，（與被害人同車之）管彥良爬起來說「因為要超車」
    等語（參見原審法院93年度桃交簡第1948號卷宗第45頁至第
    48頁）。而呂學騰確實出現在現場，業經證人即現場處理之
    交通警察謝建杉證述在卷，謝建杉並結證稱（略以）：我在
    車禍現場登記資料，呂學騰主動向我提起，說是機車要超車
    才發生車禍，機車上的兩人及被告應該沒有聽到呂學騰向我
    說的話等語（均參見原審法院93年度桃交簡第1948號卷宗第
    48頁至第49頁)。經核證人之證述均與被告抗辯其所駕駛之
    汽車並未超越被害人騎駛之機車等語相符，反證明係被害人
    之機車要超車始造成擦撞之情。衡酌呂學騰、謝建杉與被告
    及被害人等均素昧平生，更無情誼宿怨，且均經具結擔保，
    並同以交互詰問程序詰問，證人等之證述內容應具有高度之
    可信性，且謝建杉轉述呂學騰所言，係案發時立即之陳述，
    並經呂學騰本人到庭證述相符，自具特別可信，應屬具真實
    性之傳聞例外。是被告是否如被害人所指訴駕駛汽車超越被
    害人騎駛之機車時，因未保持安全距離以致肇事，即非無疑
    。此更可自與被害人同車，坐於機車後座之證人，即被害人
    之同學管彥良於簡易程序審理中，對於究竟是被告超車造成
    擦撞被害人乙○○，或乙○○超車不慎撞及被告之汽車，竟
    無法證述明確，而係結證稱（略以）：不清楚亦無法確定是
    誰超誰的車。車禍現場有看見呂學騰，呂學騰好像有當面質
    疑我們騎車太快等語（參見原審法院93年度桃交簡第1948號
    卷宗第51頁至第56頁）。管彥良面對原審質疑，究竟有無告
    以呂學騰「我們要超車」，以及有無告訴警察「不干她（指
    被告）的事」等語，均不敢斬釘截鐵回答「從無此事」，而
    均係回答「我不確定」等語。以證人管彥良證述時，距案發
    當日雖近一年，惟發生車禍，同學造成嚴重骨折，管彥良自
    身亦受輕傷，並有警察至現場處理，以其學生之身分，此等
    經驗當非常有，自不易遺忘，惟竟不敢否認上述被告及證人
    等所言，反答以「我不確定」等語，足見管彥良係礙於與被
    害人之同學情誼，又不願陷入偽證犯嫌之危險，祇有對此等
    重要之問題回以不確定，以兼及其面對人情與法律之兩難，
    當可想像，另輔以證人即現場處理之警員徐俊傑於簡易程序
    中結證稱（略以）：被告汽車右後側有遺留一條由後往前之
    刮擦痕跡，這是我在現場看到的印象，因為是由後往前，可
    以確定機車速度比汽車速度快，而判斷是機車要超越汽車造
    成的痕跡，不是汽車要超車造成的等語（參見原審法院93
    年度桃交簡第1948號卷宗第31頁）。是本件應係被害人超車
    ，應可推論。至此本案現存供述證據中，唯一得以證明係被
    告之汽車超車者，僅餘被害人之指訴一項，考量被害人於本
    案事實認定具有高度之利害關係，原審認為應再援據其他證
    據資料，慎重探究被害人指訴之真實性。
五、為探究本案事故之肇事原因，原審斟酌被害人主張依職權先
    後函請臺灣省桃園縣區車輛行車事故鑑定委員會、臺灣省桃
    車輛行車事故覆議鑑定委員會，及中央警察大學，共進行三
    次鑑定。首先，臺灣省桃園縣區車輛行車事故鑑定委員會，
    參據桃園縣政府警察局大園交通分隊所製作之道路交通事故
    現場圖、各階段筆錄與附卷照片等佐證資料，鑑定結果認為
    （略以）：被害人駕駛重機車行經狹路未減速慢行作隨時停
    車之準備，且疏未注意車前狀況為肇事原因，至於被告則無
    肇事因素。有該會94年6月2日桃縣行字第0945201410號函及
    所附鑑定意見書各一件附原審法院93年度桃交簡第1948號卷
    宗可證（卷宗第79頁至第80頁）。嗣被害人具狀表示無法認
    同前揭鑑定意見，聲請再行覆議，原審為求慎重遂再檢卷函
    請臺灣省車輛行車事故覆議鑑定委員會覆議，經該會函復稱
    （略以）：本案因雙方當事人對肇事過程與碰撞情形各執一
    詞，且肇事後被告小客車已移動現場、缺乏兩車相對碰撞比
    對情形、證人證稱之肇事情形不一，致無法據以研判確認肇
    事實際情形，故肇事實情不明，未便遽予明確覆議等語。有
    該會94年9月14日府覆議字第0000000000號函及所附鑑定意
    見書各一件附卷足查（參見原審卷第34頁）。惟本件偵查卷
    所附「桃園縣警察局道路交通事故初步分析研判表」中依據
    汽車上之括痕，及警詢筆錄記載研判係「A車超越B車」（即
    汽車超越機車），而此等鑑定資料及鑑定方法，並未為第一
    次鑑定機關所採用，原審認為對於公平正義有重大關係，並
    經被害人一再請求調查，遂依職權傳喚製作該分析研判表之
    警員溫文欽到庭證述。查溫文欽於言詞辯論期日調查證據時
    結證稱（略以）：我沒有到現場，而是參考被告及告訴人雙
    方之警詢筆錄，以及編號第8、9號車損相片（附偵查卷第45
    、46頁）顯示汽車上刮痕是由汽車車頭方向往車尾方向刮，
    及由前往後刮，然後再向下刮，往下刮是因為機車在擦撞後
    失衡所造成的，這樣的刮痕一定是汽車車速快於機車車速才
    會造成，又因為被告警詢筆錄說到要超車，所以在分析研判
    表上記載是汽車超越機車等語（參見原審卷第65頁）。顯然
    警員溫文欽所證述刮痕「由前往後」、「汽車超越機車」，
    與警員徐俊傑所證述刮痕「由後往前」、「機車超越汽車」
    ，適為相反之推論，經檢察官聲請再為鑑定，原審以為，至
    少刮痕究係「由前往後」或「由後往前」此一客觀事實，自
    車損相片應得鑑定，是依職權選任專業鑑定機關，中央警察
    大學實施第三次鑑定，經原審檢卷函請中央警察大學鑑定，
    該校鑑定比對車損相片顯示，認B車（指告訴人之機車）左
    側把手不鏽鋼套脫落，及A車（指被告之汽車）右後車葉子
    板凹損刮痕「由前往後再往下」情形，可說明B車左側手把
    與A 車右後車葉子板處擦撞，「兩車擦撞時A車較B車速度快
    」等語，並認此等認定結果與現場證人呂學騰、管彥良所述
    相符。是本件汽車之刮痕，應係「由前往後再往下」，且擦
    撞時被告之汽車較告訴人之機車速度為快，應可認定。惟須
    強調者，上述結果未必逕可得出被告之汽車有超越告訴人之
    機車，此可自中央警察大學另詳細自碰撞前車輛運行軌跡之
    推定，先得出被告之汽車與告訴人之機車係同向行駛；再自
    碰撞地點與過程之推定，並參酌被告甲○○之偵查筆錄、證
    人呂學騰、管彥良、徐俊傑之筆錄，認定被告之汽車，及告
    訴人之機車均係「因超車及閃避對向來車而發生擦撞」，並
    據此推論：「本案事故發生原因為A車（指被告之汽車）涉
    嫌超車及會車變換行向時未注意其右後來車，以及B車（告
    訴人之機車）跟隨在A車後面超車及會車變換行向時，未注
    意車前狀況向右緊急閃避不及，並與A車發生擦撞後左側滑
    行掉落桃園大圳」。進而得出鑑定結果謂（略以）：告訴人
    乙○○機車「變換行向未注意車前狀況為主要肇事原因」，
    被告甲○○「涉嫌變換行向時未注意右後來車」為次要肇事
    原因。有該校95年7月28日校鑑科字第095000 1259號鑑定書
    一件在卷足查（參見原審卷）。惟查依第三次鑑定所推論被
    告之汽車及告訴人之機車係同向行駛，且「因超車及閃避對
    向來車而發生擦撞」，換言之，二人均準備超越前方之不明
    車輛，惟在單線道之道路，因對向突有來車，致被告之汽車
    及告訴人之機車被迫得回原來之車道，而因為告訴人之機車
    始終位於被告汽車之右後方，其欲與被告之汽車一同超車，
    換言之，尚可能有一舉超越被告汽車之準備，本應注意須自
    被告汽車之左側超車始符交通安全規則，且使被告得以信賴
    此風險，惟告訴人之機車卻選擇自被告之汽車右側，而與被
    告汽車欲共同超越其等前方之車輛，告訴人此舉已有超車之
    交通安全規則規定，又未注意與其前方之被告汽車保持安全
    距離，導致二人面臨對向突如其來之來車時，自僅能選擇速
    回到原車道上，否則甚有可能與對向來車對撞，而此時被告
    之汽車回到原車道上，自無可能要求被告尚須注意自其右後
    方違規且未與其保持安全距離之機車，或甚至即使機車與汽
    車保有相當距離，惟強令被告之汽車在面臨恐與對向來車對
    撞，如此緊急之情狀下，尚必須注意與其右後方，同樣欲往
    前超車之機車，保持安全距離，豈有期待可能？蓋被告汽車
    欲回到原車道時，如尚須顧及其右後方同樣前駛之機車，豈
    非要求被告之汽車不可回到原車道，而選擇與對向來車對撞
    ？當然，被告亦有可能因為大幅度的回到原車道，導致迅速
    與原係與之保持安全距離的告訴人機車，無法再維持其等間
    之安全距離，致閃避不及而跌倒，惟基於罪疑唯輕原則，既
    有多種可能，而在客觀上已無法確定究屬上述何種推論時，
    自僅能以最有利被告之推論，相信此當係第三次鑑定機關何
    以認為被告是「涉嫌」變換行向時未注意右後來車」，蓋此
    僅係上述各種假設事實選項之一種，而非必然之原因。是不
    論因為無法排除係告訴人自己自始即未與被告之汽車保持安
    全距離，以及自被告汽車之右側超車，此等違規行為先行行
    製造社會所不容許之風險，以及無從強求被告在閃避對向來
    車，回到原車道還須與其後方機車保持相當距離，不可擦撞
    機車之無期待可能性，均無從認定此不可容許之風險為被告
    所製造，而得歸責被告與告訴人之傷害間有相當因果關係。
    至告訴人一再堅持，擦撞當時汽車車速較機車為快，雖為鑑
    定機關所肯認，惟不排除在被告汽車即將碰撞機車時，機車
    煞車減速而仍擦撞，以及汽車與機車同時回到原車道閃避對
    向來車，而汽車之車速本即較機車為快之事實，不論係何者
    推論，告訴人機車均不應在被告汽車之右側選擇超車，且不
    注意其車前狀況與被告汽車保持安全距離之疏失，凡此均無
    從苛責被告，亦即被告正當駕駛之行為自與被害人傷害之結
    果，無相當因果關係。
六、綜上所述，參酌所有證據資料，被告是否確有如公訴意旨所
    指摘之過失傷害犯行，仍有上述各項合理懷疑非可歸責於被
    告之客觀情狀存在。告訴人受傷固值同情，惟刑罰之功能並
    非謂有人利益受到侵害，就必須是有人受到處罰，國家刑罰
    在乎的是，被告的行為究竟是否具社會非難性，而應受處罰
    並教化，而證人即告訴人基於有利自己之立場，堅信自己之
    記憶及所言屬實，當不能遽以偽證罪相繩。基於罪刑法定及
    嚴格證據原則，依本案現存證據，實無法證明被告有公訴人
    所指犯行。此外，原審依權調查本案所呈現及相關之事證範
    圍，仍查無其他得以排除該等合理懷疑，而足認被告確有檢
    察官所指犯行之證據，不能證明被告有罪，原審因依刑事訴
    訟法第301條第1項諭知被告無罪之判決，經核並無不當。
七、檢察官上訴意旨略以：原審認定係告訴人違規騎乘機車，從
    被告所駕駛之自小客車右側加速超車，而與同向正欲加速超
    越前車之被告所駕駛之自小客車發生擦撞後，被告因見對向
    來車，而需退回原車道行駛之際，無法預見違規騎乘在被告
    所駕駛之自小客車右方之告訴人，致生本件車禍事故，而認
    定非被告所能預見，而為被告無罪之諭知。查原審對告訴人
    與被告兩車相擦撞之肇事原因認定事實違誤之理由如下：(一)
    中央警察大學之鑑定係為專業之鑑定機關，其結果與證人呂
    學騰之證述不符，未再由專業之鑑定人員到場說明鑑定之情
    事，以還原車禍現場，並釐清與證人呂學騰所訴不符之情：
    查現場處理交通警察謝建杉證稱：「我在車禍現場登記資料
    ，呂學騰主動向我提起，說是機車要超車才發生車禍，機車
    上的兩人及被告應該沒有聽到呂學騰向我說的話。」；證人
    即現場處理之警員徐俊傑證稱：「被告汽車右後側有遺留一
    條由後往前之刮擦痕跡，這是我在現場看到的印象，因為是
    由後往前，可以確定機車速度比汽車速度快，而判斷是機車
    要超越汽車造成的痕跡，不是汽車要超車造成的等語」，及
    製作桃園縣警察局道路交通事故初步分析研判表之警員溫文
    欽到庭證稱：「我沒有到現場，而是參考被告及告訴人雙方
    之警詢筆錄，以及編號第8、9號車損相片顯示汽車上刮痕是
    由汽車車頭方向往車尾方向刮，及由前往後刮，然後再向下
    刮，往下刮是因為機車在擦撞後失衡所造成的，這樣的刮痕
    一定是汽車車速快於機車車速才會造成，又因為被告警詢筆
    錄說到要超車，所以在分析研判表上記載是汽車超越機車。
    」及再參以經將全卷卷證送中央警察大學鑑定結果：「認比
    對車損相片顯示，認B車（指告訴人之機車）左側把手不鏽
    鋼套脫落，及A車（指被告之汽車）右後車葉子板凹損刮痕
    『由前往後再往下』情形，可說明B車左側手把與A車右後車
    葉子板處擦撞，『兩車擦撞時A車較B車速度快』，即與證人
    呂學騰所證述之情節不符，中央警察大學既為專業之鑑定機
    構，並綜觀全卷資料，佐以科學鑑定技術所得之鑑定結果，
    其專業鑑定較為可採，本件之鑑定之結果既與現場證人呂學
    騰所證述之情節不符，其認定事實既有未明，且原審未審酌
    鑑定人到場表明意見以釐清車禍情事，而逕採證人呂學騰所
    證述情節實在，似有認定事實違誤。(二)證人呂學騰所證述情
    節與事實矛盾，且與證人管彥良所證相佐：證人呂學騰證稱
    ：「一台機車從左邊要超越前方轎車，而駛入對向車道，對
    向有一輛汽車過來，機車為了閃對向的汽車只好緊急向右閃
    ，整個機車滑出去，機車後座的乘客先跌下車，騎士及機車
    摔到路邊的水溝，…當時在車禍斜前方，往大園方向的路邊
    ，約3、40公尺。」等語，顯與告訴人後座之證人管彥良證
    稱：「當時碰撞時被告的車是在我的左前方。…發生車禍前
    那台車（被告之車）與你們發生擦撞的小客車是在你們之前
    或之後。」等語不符，且依證人呂學騰所證，告訴人所騎之
    機車是從左邊要超越前方轎車，又怎麼可能撞到被告右後葉
    子板？況被告又供稱：當時要超越前車，見對向來車，才又
    退回，也沒有見到告訴人所騎之機車情況下，證人呂學騰既
    距離現場3、40公尺遠，又如何能夠準確指出本件肇事原因
    係由告訴人超車所致，原審逕採呂學騰所證而為上開推論，
    亦與經驗法則有違。(三)原審認定證人管彥良有維護之詞，然
    證人管彥良自警詢及偵訊均證稱發生事情之經過，且亦無證
    據顯示，證人管彥良為維護同學情節及不顧陷入偽證犯嫌之
    危險，而為不確定之回答，且發案至今已事隔一年，隨著證
    人管彥良想遺忘之案發經過，當有不復記憶之情，原審逕認
    證人有維護之詞，尚屬率斷。(四)原審認定「告訴人被告二人
    均準備超越前方之不明車輛，惟在單線道之道路，因對向突
    有來車，致被告之汽車及告訴人之機車被迫得回原來之車道
    ，而因為告訴人之機車始終位於被告汽車之右後方，其欲與
    被告之汽車一同超車，告訴人騎車尚可能有一舉超越被告汽
    車之準備，本應注意須自被告汽車之左側超車始符交通安全
    規則。」，然依原審所述之理由，告訴人欲與被告汽車欲共
    同超越其等前方之車輛，告訴人於事發之時，既騎乘於被告
    汽車之右後方，難認可直接看見對向來車之情況下，是否有
    超越之情，且依上開中央警察大學鑑定結果，被告所駕駛之
    汽車較告訴人所騎乘之機車速度快之情況下，告訴人騎車之
    加速本無法比被告所駕駛之汽車快，亦有可能是被告於超車
    之時，未與告訴人之機車保持安全間距所致，此部分亦為被
    告於警詢中所供認，是在此情況下，機車在未劃有方向限制
    線之情況下，依交通規則靠右騎乘，難認有違反規定，縱認
    原審認告訴人與被告兩車均其加速超越前之情況下，又如何
    使告訴人所騎乘之機車能預見需從汽車左側超車，況告訴人
    一直陳稱在被告所駕車之右後方行駛，是本件既不能排除被
    告未與告訴人之機車保持安全距離之情況下，縱其告訴人與
    有過失，仍不能卸免被告之過失罪責。(五)綜上所述，被告過
    失駕駛行為與告訴人傷害之結果，即有相當因果關係。原審
    判決對上開之客觀事實之認定，已有違經驗法則等情。請將
    原判決撤銷，更為適當合法之判決云云。查本件車禍發生之
    原因，係告訴人騎機車變換行向未注意車前狀況，致撞擊前
    方被告所駕駛小客車右後葉子板，被告雖在告訴人機車之前
    方駕車變換行向，係為閃避對向車道來車不得已之舉動，難
    認有何過失，此經原審詳為論述明確，檢察官仍執前詞上訴
    ，指摘原判決不當，核無理由，應予駁回。
據上論斷，應依刑事訴訟法第368條，判決如主文。
本案經檢察官蔡薰慧到庭執行職務。
中    華    民    國    95    年    12    月    28    日
                  刑事第十二庭  審判長法  官  蔡永昌
                                      法  官  施俊堯
                                      法  官  張正亞
以上正本證明與原本無異。
不得上訴。
                                      書記官  鄭信昱
中    華    民    國    95    年    12    月    28    日


司法院資訊處製作；財團法人民間司法改革基金會備份。
